# 关于失去对子公司控制但仍有重大影响，母公司恢复权益入账少对合并报表投资的影响

提问人：郝心情 时间：2017-04-13 22:21:53
请教诸位老师，以下理解对吗？ 关于失去对子公司控制但仍有重大影响，母公司恢复权益入账少对合并报表投资的影响 案例：A公司因其子公司B公司其他股东间股权变更导致其不再拥有决定B公司的财务和经营政策的权利（而非A公司实际处置股权），因此A不再对B进行合并报表。该事项对 2017 年 1 季度合并报表的影响。 1 、A对B公司持股情况40%，原纳入合并报表的原因：A公司拥有决定B公司的财务和经营政策的权利 2 、不再合并报表的原因B公司股东C有限公司将其所持B公司40%股权全部转让给D公司，股权转让后D持有B公司60%股权，B公司于 2017 年 1 月 31 日完成工商变更登记。股权变更后，A公司不再拥有决定B公司的财务和经营政策的权利，因此A公司不再享有对B公司的控制权，但仍能实施重大影响，故自 2017 年 2 月本公司将不再将其纳入合并报表范围。 3 、对 2017年 1 季度母公司及合并报表的影响备注：仅将 2017 年 1 月B公司利润表和现金流量表纳入 2017 年 1 季度合并报表。（ 1 ）按《合并会计报表准则》：对子公司不再控制但仍能实施重大影响，应该按权益法核算并追溯调整。据此：上述案例对母公司单体报表的影响：增加 2017 年年初未分配利润；（ 2 ）合并报表仍视同处置子公司。对合并所有者权益（ 2017 年 3 月 31 日）影响：减少（减少额为年初B少数股权权益+2017年 1 月少数股东损益）对 2017 年一季度合并利润表的影响：B公司 1 月份盈利，增加合并报表利润（其中有60%的少数股东损益）减少 2017 年一季度投资收益：原因，视同处置长投。因母公司在单体报表已经恢复权益法核算，则母公司未分配利润中包含子公司以前年度已经实现的损益。但原合并报表中已经包含子公司以前年度实现的损益，因此在 2017 年合并报表中应予以抵销，减少 2017 年 1 季度投资收益。这样处理的结果是保证合并报表 2017 年初未分配利润与 2016 年年末未分配利润相同。

回答人：chenyiwei
按照合并报表准则第五十条，此时虽然没有实际处置股权，但仍发生了跨越会计处理界线，因此对继续持有的 40 ％股权也需要按该时点的公允价值重新计量（如无特殊考虑因素，可按C股东转让股权给D股东的价款按比例推算确定），相应确认投资收益。后续合并报表层面权益法核算的依据是丧失控制权之日B公司各项可辨认资产、负债的公允价值。